最高法院刑事判決　　　　　　　　　　　　　　　　九十三年度台上字第一一六號
　　上　訴　人　甲○○
　　　　　　　　　　　　送達代收人：王志陽律師：台灣省新竹市○○街十號二樓
右上訴人因公共危險等罪案件，不服台灣高等法院中華民國九十二年十月七日第二審
判決（九十二年度交上訴字第一八六號，起訴案號：台灣新竹地方法院檢察署九十一
年度偵字第三一一０號），提起上訴，本院判決如左：
    主  文
上訴駁回。
    理  由
一、駕駛動力交通工具肇事，致人受傷而逃逸罪部分：
按刑事訴訟法第三百七十七條規定，上訴於第三審法院，非以判決違背法令為理由，
不得為之。是提起第三審上訴，應以原判決違背法令為理由，係屬法定要件。如果上
訴理由狀並未依據卷內訴訟資料，具體指摘原判決不適用何種法則或如何適用不當，
或所指摘原判決違法情事，顯與法律規定得為第三審上訴理由之違法情形，不相適合
時，均應認其上訴為違背法律上之程式，予以駁回。本件原判決綜合調查證據之結果
，認上訴人甲○○犯有刑法第一百八十五條之四駕駛動力交通工具肇事，致人受傷而
逃逸罪之事實，因認第一審判決，關於此部分論上訴人以上開罪名，量處有期徒刑拾
月，為無不合，予以維持，駁回上訴人在第二審之上訴，已詳認定犯罪事實之依據
及憑以認定之理由，並對上訴人否認駕車肇事逃逸之辯詞，如何不足採信，亦已依據
卷內資料予以指駁及說明，從形式上觀察，原判決並無違背法令情形。按事實之認定
及證據之取捨，乃屬事實審法院之職權。證人所為供述及合法調查所得證據，何者為
可採，事實審法院本得參酌其他相關證據為自由之判斷，苟無違反經驗法則或論理法
則，自難指為違法。原判決依憑上訴人於警詢及偵查中之自白，告訴人湯瑞婷、證人
譚子行、鄭羽池、鄒尹凱及員警李建財、黃金龍於一審偵審時之指述及供證，如原判
決理由一所列各項證據，及其他調查證據取捨之結果，認定上訴人確有駕車肇事逃逸
犯行，摒棄不採上訴人及上訴人之妻鄧金蓮所為有利、迴護之詞，經核其證據之取捨
及證明力之判斷於法均無不合。上訴意旨仍執陳詞，謂上訴人所駕駛小客車並無凹陷
或撞擊痕跡，況案發當日上訴人駕駛行經案發現場時，亦未減緩速度或停車再開，上
訴人不知撞傷湯瑞婷，自無駕車肇事逃逸之情，譚子行及鄭羽池之證詞前後不一，顯
與事實不符，原判決所為不利上訴人之認定，有違經驗法則及論理法則等語，係就原
判決已詳為論斷與說明之事項，再事爭執，殊非適法之第三審上訴理由。次按審理事
實之法院，其認定被告犯罪事實所憑之證據，並不以直接證據為限，間接證據亦包括
在內，凡綜合調查所得之各種直接及間接證據，本於推理之作用得其心證，而為事實
之判斷，既與事實無違，此項判斷即與完全憑空推測迥異，即不容任意指為違法。原
判決並非僅依憑譚子行及鄭羽池之證詞為認定其犯行之唯一證據，而係引述前開各種
證據，本於推理之作用予以綜合判斷，查明確與事實相符，始資以論罪科刑，難認有
何違法。再按刑事訴訟法第三百七十九條第十款所謂應於審判期日調查之證據，必須
該證據確與待證事實有重要關係，就其案情委有調查之必要者而言。本件事證已臻明
確，原審未依上訴人及辯護人請求再傳訊鄭羽池及譚子行，不為無益之調查，不得指
為調查未盡。此外，上訴人徒憑己意，對原審認事用法職權之適法行使及原判決理由
已詳為論斷之事項，再事爭辯，顯與法定上訴第三審之形式要件不符，其此部分之上
訴違背法律上之程式，應予駁回。
二、服用酒類，不能安全駕駛動力交通工具而駕駛及因過失傷害人部分：
按刑事訴訟法第三百七十六條所列各罪之案件，經第二審判決者，不得上訴於第三審
法院，法有明文。本件上訴人甲○○另犯服用酒類，不能安全駕駛動力交通工具而駕
駛及因過失傷害人部分，係分別依刑法第一百八十五條之三及同法第二百八十四條第
一項前段論處罪刑，核均屬刑事訴訟法第三百七十六條第一款之案件。依首開說明，
既經第二審判決，自不得上訴於第三審法院，上訴人就此等部分復提起上訴，顯為法
所不許，亦應併予駁回。
據上論結，應依刑事訴訟法第三百九十五條前段，判決如主文。
中　　　華　　　民　　　國　　九十三　　年　　　一　　　月　　　八　　　日
                              最高法院刑事第五庭
                                  審判長法官  謝　家　鶴
                                        法官  洪　文　章
                                        法官  花　滿　堂
                                        法官  陳　世　淙
                                        法官  洪　佳　濱
      右正本證明與原本無異
                                              書  記  官
中　　　華　　　民　　　國　　九十三　　年　　　一　　　月　　 三十 　　日
                                                                        Ａ
